臺灣士林地方法院民事判決　　　　　　　　　　　　九十二年度訴字第一一六四號
　　原　　　告　　盛香珍食品股份有限公司
　　法定代理人　　己○○
　　訴訟代理人　　壬○○
　　被　　　告　　富邦產物保險股份有限公司
　　法定代理人　　乙○○
當事人間請求侵權暨不當得利等事件，本院判決如左：
    主    文
原告之訴及假執行、假處分之聲請均駁回。
訴訟費用由原告負擔。
    事    實
甲、原告方面：
壹、聲明：
一、（一）先位聲明：被告等應連帶給付原告美金一萬八千八百八十元整（得按給付
          時中央銀行或台灣銀行之匯率較高者折合新台幣後給付之），及自民國八
          十九年六月一日起至清償日止，按年息百分之五計算之利息。
    （二）備位聲明：被告應給付原告美金一萬八千八百八十元整（得按給付時中央
          銀行或台灣銀行之匯率較高者折合新台幣後給付之），及自民國八十九年
          六月一日起至清償日止，按年息百分之五計算之利息。
二、被告等就原告以盛香珍（SHENG HSIANG JEN）、NEW CHOICE、YUMMY CHOICE之商
    標或標誌所出售或所展覽之產品，不得在法庭外為任何評論、轉述、指摘、傳述
    或散佈。
三、訴訟費用由被告等連帶或共同負擔。
四、原告願供擔保，請准予宣告假執行及假處分。
貳、陳述：
一、原告為著名之食品公司，其他被告辛○○聯合律師事務所、辛○○、庚○○、戊○○、丙○、丁○、莎拉、甲○○（另以裁定駁回）明知戊○○並無吞食任何原
    告之果凍之紀錄，竟虛構事實，共謀欲嫁禍於原告，以加害原告之名譽及財產而
    脅迫及恐嚇原告支付美金五千萬元，否則即繼續在全世界各大媒體抹黑及登載不
    實之言論，使原告之產品不准進入美國，亦使美國及其他國家之市場無人敢買賣
    原告之產品。辛○○聯合律師事務所、辛○○、庚○○、戊○○、丙○、丁○、
    莎拉、甲○○等各於
    言語、文字、圖畫於世界各地媒體以毀謗原告之名譽及產品，致該不實及毀謗言
    語、文件、圖畫經由電視、報章雜誌、網路及各種媒介而散佈於世界各地。在此
    高科技時代，其一旦在美國發佈消息及提示文件於公眾或媒體，則其消息及文件
    內容，必經由美國、臺灣及世界各網路、平面及立體媒體散佈於世界各地，致原
    告數十年所累積之美譽毀於一旦。
二、原告對被告富邦產物保險股份有限公司（以下簡稱富邦產險公司）之請求係基於
    保險契約、保險法、消費者保護法及其他相關法令，原告因被告富邦產險公司之
    行為及不行為所受損害在數億元美金以上。原告特以本狀請求全額，唯本件暫為
    部分請求，原告將在本件擴張或另案請求。
三、因被告富邦產險公司乃原告之保險公司，倘原告對國外被告有責任，則國外被告
    應向被告富邦產險公司求償。
參、證據：提出聯合報系九十年九月十八日影本、民生報九十年七月二十七日第A2版
    影本、經濟日報九十年七月二十七日第三十五版影本等件為證。
乙、被告方面：
    本件不經言詞辯論，故被告並無聲明或陳述。
    理    由
一、程序方面：
    本件原告與其他被告辛○○聯合律師事務所、辛○○、庚○○、戊○○、丙○、
    丁○、莎拉、甲○○間之訴訟，本院另以裁定駁回，本件僅就被告富邦產物保險
    股份有限公司部分為判斷。
二、實體方面：
（一）本件原告既主張其他被告辛○○聯合律師事務所、辛○○、庚○○、戊○○、
      丙○、丁○、莎拉、甲○○係因其於
      、傳述及散佈毀謗言語、文字、圖畫於世界各地媒體以毀謗原告之名譽及產品
      ，致原告數十年所累積之美譽毀於一旦等事實，故提出本件訴訟請求其應給付
      原告美金一萬八千八百八十元及利息，自係基於原告對於被告辛○○聯合律師
      事務所、辛○○、庚○○、戊○○、丙○、丁○、莎拉、甲○○所稱兒童食用
      果凍噎住事件並無任何責任渠等為侵權行為之基礎事實而提起本件訴訟，是被
      告富邦產險公司縱與原告定有保險契約，顯然無從認為原告基於保險契約、保
      險法、消費者保護法及其他相關法令因上揭無須負責之情形而得向被告富邦產
      險公司請求給付。又被告富邦產險公司與國外其他被告辛○○聯合律師事務所
      等既處於利害相反之立場，原告猶聲明被告富邦產險公司應與其他被告辛○○
      聯合律師事務所等連帶或共同給付其美金一萬八千八百八十元及利息，顯見原
      告之請求並無理由。
（二）再者，原告既主張毀謗其名譽及產品者係國外其他被告辛○○聯合律師事務所
      、辛○○、庚○○、戊○○、丙○、丁○、莎拉、甲○○等人，被告富邦產險
      公司並無該等行為，是其請求命被告富邦產險公司就原告以盛香珍（SHENG
      HSIANG JEN）、NEW CHOICE、YUMMY CHOICE之商標或標誌所出售或所展覽之產
      品，不得在法庭外為任何評論、轉述、指摘、傳述或散佈之聲明，顯然並無理
      由。
（三）按債權人就金錢請求以外之請求，欲保全強制執行者，得聲請假處分，假處分
      非因請求標的之現狀變更，有日後不能強制執行，或甚難執行之虞者，不得為
      之；又於爭執之法律關係，為防止發生重大之損害或避免急迫之危險或有其他
      相類似之情形而有必要時，得聲請為定暫時狀態之處分，民事訴訟法第五百三
      十二條、第五百三十八條第一項定有明文。查原告訴之聲明第一項為金錢請求
      ，本非假處分之範圍，訴之聲明第二項部分，依原告所主張，被告富邦產險公
      司並無任何侵害行為，請求標的應無現狀變更日後不能或甚難強制執行之情形
      ，亦無防止發生重大損害或避免急迫危險情形之必要，依前揭規定，顯與假處
      分之要件有所不符。此外，假處分係由當事人以聲請方式提起，由法院以裁定
      為之，與假執行不同，法院尚無從於本案判決中併為假處分之宣告。是以，原
      告假處分之聲請顯無理由，亦應駁回。
（四）綜上，本件原告訴之聲明與此部分假處分之聲請顯無理由，爰依民事訴訟法第
      二百四十九條第二項，不經言詞辯論逕予駁回。
三、原告受敗訴判決，其此部分假執行之聲請即失所依據，應併予駁回。
四、結論：原告之訴為無理由，並依民事訴訟法第二百四十九條第二項、第七十八條
　　，判決如主文。
中　　　華　　　民　　　國　　九十三　　年　　　一　　　月　　 十五 　　日
                                        臺灣士林地方法院民事第一庭
                                            法      官  高愈杰
右為正本係照原本作成。
如對本判決上訴須於判決送達後廿日內向本院提出上訴狀。
中　　　華　　　民　　　國　　九十三　　年　　　一　　　月　　 十九 　　日
                                            法院書記官  林翰章
